臺灣士林地方法院刑事判決　　　　　　　100年度訴字第123號
公　訴　人　臺灣士林地方法院檢察署檢察官
被　　　告　李益程
選任辯護人　王永春律師
上列被告因違反毒品危害防制條例案件，經檢察官提起公訴（10
0 年度偵字第3644號），本院判決如下：
    主  文
李益程犯如附表編號1 至15所示之罪，所處之刑及應沒收之物均
如附表編號1 至15所示。應執行有期徒刑玖年，扣案之第三級毒
品Ｋ他命柒拾參包（驗餘淨重共伍拾點肆捌陸陸公克，純質淨重
共肆拾壹點肆陸壹捌公克）及用以盛裝之包裝袋共柒拾參個、分
裝袋陸拾柒個、含門號為0000000000號SIM 卡壹張之行動電話壹
支均沒收；扣於另案（即本院99年度訴字第302 號案件）之第三
級毒品Ｋ他命壹小包（驗餘毛重肆點肆壹陸參公克）及用以盛裝
之包裝袋壹個均沒收；未扣案販賣第三級毒品所得財物共新臺幣
參萬壹仟捌佰元沒收，如全部或一部不能沒收，以其財產抵償之
。
    事  實
一、李益程明知愷他命（Ketamine，俗稱Ｋ他命，以下均稱Ｋ他
    命）係毒品危害防制條例第2 條第2 項第3 款所列管之第三
    級毒品，依法不得販賣，竟與童詠祺（經本院以99年度訴字
    第302 號案件判處有期徒刑1 年，緩刑4 年確定）共同基於
    意圖營利，販賣第三級毒品Ｋ他命之犯意聯絡，緣童詠祺先
    於民國99年9 月8 日晚間8 時許，在其位於新北市○○區○
    ○街36之7 號2 樓之住處內，利用家中電腦設備連結網際網
    路至「粉色豆豆聊天室」網站內，且以「ㄎㄨˋㄎㄨˋ」（
    即暗示為Ｋ他命之意）為暱稱，表示欲販賣毒品Ｋ他命，適
    有網路巡邏員警賴世融以「查理」為暱稱同在該網站，見童
    詠祺已彰顯販毒犯意，乃進一步與童詠祺聊天確認，經童詠
    祺主動表示有在販賣Ｋ他命，且提供雅虎奇摩即時通（以下
    簡稱即時通）帳號「love_10428」供賴世融聯繫後，賴世融
    旋於同日晚間8 時13分許，以即時通帳號「xman650612」與
    童詠祺上開帳號聯絡（童詠祺於該即時通內使用之暱稱為「
    小彤」），童詠祺表明每公克Ｋ他命價格為新臺幣（下同）
    500 元，並提供0000000000號之電話號碼供賴世融聯繫，並
    要求電話中要以「七星」幾包作為買賣Ｋ他命數量之暗語。
    嗣由另名員警吳仁成佯為上開使用「xman650612」即時通帳
    號之人，於99年9 月10日中午12時46分許，撥打童詠祺提供
    之上開門號與之聯絡，雙方談妥向童詠祺購買價金為2,500
    元之5 公克Ｋ他命，並相約嗣在臺北市大同區○○○路144
    巷口之「朝代戲院」附近交易。童詠祺因實際上並無Ｋ他命
    可供販賣，乃旋於同日下午1 時許致電李益程告以上情，李
    益程即與童詠祺共同基於販賣Ｋ他命之犯意聯絡，由李益程
    攜帶欲販賣之Ｋ他命1 小包（驗餘毛重4.4163公克）後，駕
    駛車牌號碼為1427-QB 號自小客車，且搭載童詠祺，於同日
    下午1 時31分許抵達上開與員警吳仁成約定之地點，並推由
    童詠祺先下車進入員警吳仁成駕駛之自小客車內，確認Ｋ他
    命交易之數量後，童詠祺再返回李益程車內，向李益程拿取
    上開Ｋ他命1 包，方進入員警吳仁成車內進行交易，員警吳
    仁成乃與埋伏在旁之員警一同逮捕童詠祺，且扣得前揭Ｋ他
    命1 小包（驗餘毛重4.4163公克，扣於本院99年度訴字第30
    2 號案件），李益程見狀隨即駕車逃逸。
二、李益程復基於意圖營利，販賣Ｋ他命之犯意，於如附表編號
    2 至15所示之時間及地點，以如附表編號2 至15所示之價格
    ，販賣如附表編號2 至15所示數量之Ｋ他命與附表所載之各
    該人，因童詠祺前揭犯行為警查獲後，即供出李益程共同販
    賣情事，經檢察官向本院聲請監聽獲准後，監聽李益程所有
    之0000000000號行動電話通訊內容，而查悉上情。嗣於100
    年3 月7 日晚間7 時許，在李益程位於新北市三重區○○○
    街3 號3 樓301 室之租屋處查獲李益程，並扣得Ｋ他命73包
    （驗餘淨重共50.4866 公克，純質淨重共41.4618 公克），
    及李益程所有、供其販毒使用之分裝袋67個、含門號為0000
    000000號SIM 卡1 張之行動電話1 支。
三、案經臺灣士林地方法院檢察署檢察官自動檢舉，並指揮臺北
    市政府警察局大同分局、行政院海岸巡防署海洋巡防總局第
    二海巡隊報告後，偵查起訴。
    理  由
壹、茲就本件相關證據之證據能力有無先予敘明：
一、被告李益程對於證人童詠祺於警詢、偵查之證述，及員警賴
    世融製作之職務報告書，其證據能力均有所爭執，其餘證據
    之證據能力均不爭執（參本院卷第26頁至第28頁、第32頁正
    反面、第164 頁正反面）。
二、按「被告以外之人於審判外之言詞或書面陳述，除法律有規
    定者外，不得作為證據。」、「被告以外之人於偵查中向檢
    察官所為之陳述，除顯有不可信之情況者外，得為證據。」
    ，刑事訴訟法第159 條第1 項、第159 條之1 第2 項分別定
    有明文。經查證人童詠祺於警詢所言、員警賴世融於審判外
    製作之職務報告書，既均經被告否認具有證據能力，經查復
    無刑事訴訟法第159 條之2 、第159 條之3 、第159 條之5
    之法定例外情形，揆諸刑事訴訟法第159 條第1 項之規定，
    證人童詠祺於警詢所證、員警賴世融於審判外製作之職務報
    告書，對被告自不具證據能力。至於證人童詠祺於偵查中經
    具結所為之證述，經核程序上並無顯不可信之情況，且證人
    童詠祺經本院傳喚到院後，以交互詰問程序補足被告與辯護
    人之對質詰問權，揆諸刑事訴訟法第159 條之1 第2 項規定
    ，證人童詠祺於偵查所證對被告具有證據能力。
三、按「被告以外之人於審判外之陳述，雖不符前4 條之規定，
    而經當事人於審判程序同意作為證據，法院審酌該言詞陳述
    或書面陳述作成時之情況，認為適當者，亦得為證據。」、
    「當事人、代理人或辯護人於法院調查證據時，知有第159
    條第1 項不得為證據之情形，而未於言詞辯論終結前聲明異
    議者，視為有前項之同意。」，刑事訴訟法第159 條之5 第
    1 項、第2 項分別定有明文。經查，除前揭被告爭執是否具
    有證據能力之證據外，其餘檢察官於起訴書提出之證據，均
    經被告同意具有證據能力，其他本院調查之證據亦未經被告
    於言詞辯論終結前聲明異議，依前揭法條所示，自視為被告
    同意作為證據，而此等被告不爭執證據能力之相關證人於偵
    查中向檢察官所為之陳述，經核程序上並無不法取供之顯不
    可信情況，其餘言詞陳述、書面陳述作成時之情況，經審酌
    亦均無不當情形，揆諸前揭法條所示，被告不爭執證據能力
    之證據，對其均具有證據能力，合先敘明。
貳、次就本案判斷理由論述如下：
一、訊據被告對於上開事實欄二（即如附表編號2 至15所示）所
    載之犯罪事實坦承不諱，核與證人楊晴於警詢、偵查所證
    ，證人黃素真於警詢、偵查及本院所證，證人金忠義（即現
    場逮捕被告之員警）於本院所證相符，並有通訊監察譯文1
    份、攝有扣案物品之相片數幀在卷可稽，及Ｋ他命73包、分
    裝袋67個、含門號為0000000000號SIM 卡1 張之行動電話1
    支扣案可佐，而扣案之Ｋ他命73包經送交通部民用航空局航
    空醫務中心鑑定結果，確為第三級毒品Ｋ他命，其驗餘淨重
    共50.4866 公克，純質淨重共41.4618 公克之事實，亦有該
    醫務中心100 年4 月8 日航藥鑑字第1001682Q號毒品鑑定書
    1 份在卷可稽（參本院卷第49頁），足認被告此部分自白與
    事實相符，堪以採信，此部分事實自堪予認定。
二、被告對於上開事實欄一所載犯罪事實，固不否認童詠祺曾於
    99年9 月10日下午1 時許曾來找其，且由其駕駛車牌號碼為
    1427-QB 號自小客車搭載童詠祺至臺北市大同區○○○路14
    4 巷口之「朝代戲院」附近，嗣後駕車離去之事實，核與證
    人童詠祺於偵查及本院所證相符，此部分事實自堪先予認定
    。惟被告矢口否認有何與童詠祺共同販賣Ｋ他命之犯行，其
    辯稱：案發當天中午伊在睡覺時，童詠祺叫伊起來，說他要
    去臺北找朋友，要伊開車載他到民權西路附近，什麼事情伊
    不清楚，嗣因童詠祺表示要跟他朋友離開，伊就先開車離去
    云云（參100 年度偵字第3644號卷第21頁、本院卷第31頁反
    面）。惟查：
（一）證人童詠祺於99年9 月8 日晚間，在「粉色豆豆聊天室」
      網站向員警賴世融表意有在販賣Ｋ他命，嗣與員警賴世融
      以前揭即時通帳號聯繫販賣Ｋ他命之細節等對話經過，有
      各該對話紀錄1 份在卷可參（參99年度偵字第12175 號卷
      第45頁至第51頁），且此販毒經過亦經證人童詠祺於偵查
      、本院均確認後，證述無誤，合先敘明。
（二）證人童詠祺於本院具結證稱：伊自國中一年級開始認識被
      告，認識期間快10年，之間並無仇隙，本案一開始是伊在
      網路聊天，有一個男生問伊工作的事情，忽然問伊有無玩
      過Ｋ他命，伊說沒有玩，當時伊同時和被告用即時通聊天
      ，伊和被告說上情，被告就叫伊去認識對方，問對方要不
      要買，伊一開始是用聊天室和對方聊，後來對方和伊用即
      時通聊，所以伊變成用即時通分別和被告及對方聊，被告
      有告訴伊Ｋ他命的價錢，印象中被告有提到500 和2500，
      是被告告訴伊Ｋ他命的數量、價錢等事宜，伊再和對方討
      論。隔了2 、3 天，對方即警察接近中午時打電話給伊，
      問伊要不要去找他，並約在「朝代戲院」附近碰面，當時
      對方好像說要5 包Ｋ他命，伊打電話給被告說這個情形，
      被告說無聊去看看，故伊在到現場前半小時先騎機車到被
      告家找被告，被告再開車載伊到現場。後來到現場，伊下
      車去警察車上，當時沒有帶Ｋ他命，警察和伊聊工作的事
      情，之後問伊有沒有帶Ｋ他命，所以伊又回到被告車上和
      被告說，被告才從車子的天花板拿Ｋ他命下來給伊，叫伊
      賣給對方。後來伊被車內的警察抓了，之後還有3 、4 名
      警察靠近車子用V8拍攝，被告看到伊被警察抓就跑了，當
      時伊的包包連同行動電話都還放在被告車上沒拿下來。伊
      被羈押時，警方有帶伊回家勘查電腦中和被告聊天的歷史
      紀錄，但因為伊沒有保存，所以沒有查到紀錄等語（參本
      院卷第132 頁至第139 頁反面），是以本件業經證人童詠
      祺證述被告與其共同販賣Ｋ他命之犯行明確。而證人童詠
      祺所證其與員警在「粉色豆豆聊天室」、即時通聊天時，
      同時與被告聊天，且由被告告知童詠祺Ｋ他命之數量、價
      錢，再由童詠祺與員警討論之情形，固因證人童詠祺未將
      其即時通預先設定為保存紀錄功能，致無客觀紀錄可以佐
      證，然查案發當日即99年9 月10日中午12時45分許，員警
      以0000000000號行動電話與童詠祺所持0000000000號行動
      電話聯繫，約定要在「朝代戲院」交易後，童詠祺乃告知
      員警等一下再打電話過去，其要先洗臉，雙方並確認員警
      要購買5 公克Ｋ他命，價金為2,500 元，嗣童詠祺旋於同
      日下午1 時3 分撥打被告持用之0000000000號行動電話聯
      繫被告之事實，有員警與童詠祺聯繫之通訊譯文、童詠祺
      上開行動電話之通聯紀錄各1 份在卷可稽（參99年度偵字
      第12175 號卷第40頁、第97頁右面），依此證人童詠祺接
      獲員警來電後，緊接著聯繫被告之反應，顯見證人童詠祺
      係為販賣毒品與員警一事，特地聯繫被告；再被告接獲證
      人童詠祺來電後，童詠祺明明自身即有機車可供騎駛至「
      朝代戲院」與員警進行毒品交易，然其卻迂迴的先騎機車
      至被告住處與被告會合，再由被告駕駛前揭自小客車搭載
      其一同至「朝代戲院」，顯見證人童詠祺當時並無Ｋ他命
      可供販賣，僅被告有此毒品貨源，故童詠祺始需與員警聯
      繫後，再與被告聯繫，且輾轉與被告一同到約定之交易地
      點；又童詠祺經被告載至「朝代戲院」附近後，先至員警
      自小客車內確認員警欲購買Ｋ他命之數量後，復返回被告
      所駕自小客車內，再至員警自小客車內進行交易之事實，
      不惟據證人童詠祺證述明確，且與卷附警方提出之錄音譯
      文相符（參99年度偵字第12175 號卷第42頁），則倘若證
      人童詠祺本身即有Ｋ他命可供販賣，其於初始進入員警自
      小客車內時，必然即攜帶在身上方便進行交易，焉有必要
      先在員警車上確認購買數量，再返回童詠祺車上拿取Ｋ他
      命？益證本件確實為被告將Ｋ他命交由童詠祺販賣與員警
      ，堪認證人童詠祺所證：案發當天其接獲員警來電後，即
      電知被告此情，被告載其一同到現場，且於其自員警自小
      客車內返回時，從其自小客車天花板內拿出Ｋ他命推由其
      與員警進行交易等情，確屬真實無誤。此外，倘被告對於
      童詠祺販毒一事毫不知情，其於見到童詠祺遭人逮捕時，
      為何不待究明事情原委，隨即趨車離去現場？況被告趨車
      離去時，車上尚有童詠祺之包包及行動電話未經其拿走，
      顯見其逃離之情甚為倉皇，被告顯係畏罪方有此舉，亦徵
      被告所辯：其不清楚童詠祺案發當時至案發地點要做什麼
      ，當時童詠祺表示要跟他朋友離開，其才先開車離去云云
      ，顯不可採。末以本件經證人童詠祺於偵查中供出被告涉
      案情節後，檢察官始聲請本院監聽被告所有之0000000000
      號行動電話通訊內容，而查獲被告如附表編號2 至15所載
      犯行，再次證明證人童詠祺指證被告乃可信而非虛妄。
（三）綜上所述，被告所為非僅單純提供Ｋ他命與童詠祺而已，
      其明知童詠祺案發當天下午與人相約要販賣Ｋ他命，猶攜
      帶嗣欲供交易之Ｋ他命1 包，駕車搭載童詠祺至前揭地點
      ，且經童詠祺至員警車內確認交易之數量後，再將該包Ｋ
      他命交由童詠祺持予交易，被告實際盯場、自為保管嗣欲
      供交易之Ｋ他命，顯見其與童詠祺間，具有共同販賣Ｋ他
      命之犯意聯絡，僅互為不同行為之分擔而已，其與童詠祺
      共同販賣Ｋ他命之事證甚明。此外，案發當天扣得之Ｋ他
      命1 小包，經送行政院衛生署食品藥物管理局檢驗結果，
      確為第三級毒品Ｋ他命，其驗餘毛重為4.4163公克之事實
      ，有該局99年10月1 日FDA 研字第0990057117號檢驗報告
      書1 份在卷可考（參99年度偵字第12175 號卷第130 頁）
      ，足認本件事證已明。
三、綜上各節所述，本案事證業已明確，被告之犯行堪以認定，
    應予依法論科。
四、論罪科刑部分：
（一）查Ｋ他命為毒品危害防制條例第2 條第2 項第3 款列管之
      第3 級毒品。而被告如附表編號1 用供販賣之Ｋ他命1 包
      ，並無積極證據足認被告取得原因係以營利為目的而販入
      ，再員警吳仁成案發當時乃為實施誘捕而佯為買家，並無
      買受毒品之真意，事實上不能真正完成買賣，故被告具有
      販賣Ｋ他命之犯意，且已著手於販賣行為，核其如附表編
      號1 所為，係犯毒品危害防制條例第4 條第6 項、第3 項
      之販賣第3 級毒品未遂罪。核被告所為如附表編號2 至15
      所示之犯行，均係犯毒品危害防制條例第4 條第3 項之販
      賣第3級毒品罪。
（二）被告如附表編號1 所示之犯行，與童詠祺間具有犯意之聯
      絡及行為之分擔，應論以共同正犯。
（三）按以營利為目的販入毒品，經多次販賣後，持有剩餘毒品
      被查獲，其各次販賣毒品行為，固應併合處罰。惟該持有
      剩餘毒品之低度行為，應僅為最後一次販賣毒品之高度行
      為所吸收，不另論罪。則就該查獲之剩餘毒品，祇能於最
      後一次之販賣毒品罪宣告沒收銷燬，不得於各次販賣毒品
      罪均宣告沒收銷燬（最高法院97年度臺上字第3258號判決
      意旨參照）。故被告最後一次販賣Ｋ他命即如附表編號15
      所示之犯行後，警方在其前揭租屋處查扣Ｋ他命73包，驗
      餘淨重共50.4866 公克，純質淨重共41.4618 公克，已超
      過毒品危害防制條例第11條第5 項規定之持有數量限制即
      純質淨重20公克，其如附表編號15所示最後一次販賣Ｋ他
      命犯行前後之持有第3 級毒品Ｋ他命之低度行為，自應為
      該次販賣之高度行為所吸收，不另論罪。至於被告如附表
      編號1 所示犯行，其因販賣而持有之Ｋ他命數量，尚未達
      毒品危害防制條例第11條第5 項規定之持有數量限制，而
      屬不罰，自無不另論罪之問題，附此敘明。
（四）被告所犯如附表編號1 至15所示15件犯行，犯意各別，行
      為互殊，應予分論併罰。
（五）被告所為如附表編號1 之犯行，乃未遂犯行，業如前述，
      爰依刑法第25條第2項之規定，減輕其刑。
（六）按「犯第4 條至第8 條之罪於偵查及審判中均自白者，減
      輕其刑」，毒品危害防制條例第17條第2 項定有明文，而
      所謂自白乃指於刑事追訴機關發覺其犯行後，自動供述不
      利於己之犯罪事實之謂，至於對阻卻責任或阻卻違法之事
      由，有所主張或辯解，乃辯護權之行使，仍不失為自白，
      且不以對全部犯罪事實自白為必要，即自白犯罪事實之一
      部，亦有該法條得減輕其刑規定之適用（最高法院75年度
      臺上字第7114號、88年度臺上字第1862號、89年度臺上字
      第4513號判決意旨參照）。經查被告於偵查中，曾就其所
      犯如附表編號2 、4 、6 、11所示之犯行分別坦認：100
      年1 月9 日楊晴有叫伊幫她拿Ｋ他命5 公克去信箱，伊
      跟她收2,500 元，沒有賺她的錢；100 年1 月29日楊晴
      有叫伊拿Ｋ他命5 公克，伊去黃金歲月拿完再拿給她，有
      向她收2,500 元，沒有賺她的錢；100 年2 月13日因為楊
      晴一直問，伊有幫她拿Ｋ他命10公克，楊晴把5,000
      元給伊，伊把錢拿給黃金歲月的「許仔」；99年11月17日
      有去黃金歲月幫黃素真拿5 克Ｋ他命共計2,000 元，2,00
      0 元是黃素真付的，伊只是幫她跑腿等語（參100 年度偵
      字第3644號卷第195 頁至第197 頁），故被告已對上開4
      次犯行坦認交付Ｋ他命與楊晴或黃素真，並向各該人收
      取對價等情不諱，其雖另抗辯沒有賺錢、只是跑腿云云，
      惟此乃其對阻卻事由有所辯解，仍不失為自白，是被告所
      犯如附表編號2 、4 、6 、11所示之犯行，於偵查及審判
      中均自白，應依毒品危害防制條例第17條第2 項之規定，
      減輕其刑。
（七）檢察官於起訴書內，就被告所犯如附表編號8 、13、14、
      15所示之犯行，其記載之犯罪時間經本院比對通訊監察譯
      文及證人黃素真之警詢、偵查筆錄，堪認有所誤載，除如
      附表編號14、15部分業經檢察官當庭更正，其餘如附表編
      號8 、13部分，本院乃更正如附表所載。
（八）爰審酌被告正值青年，不循正當途徑賺取金錢，竟販賣Ｋ
      他命牟利，致此毒品在市面流通，戕害施用者健康，亦生
      危害於社會秩序，行為甚不足取，復審酌其於本院審理初
      始全盤否認犯行，其女友曾企圖勾串證人黃素真，要求黃
      素真證述係與被告合資購毒等不實情節，此經證人黃素真
      於本院證述明確（參本院卷第146 頁反面），被告對此實
      難諉為不知，蓋串證乃被告與證人兩方合作方能成功之事
      ，若證人到庭謊稱是合資，被告卻有他種說法，則此串證
      企圖豈非徒勞無功，是以被告犯後仍企圖間接與證人勾串
      ，掩飾罪行，於企圖勾串之情節曝光後，始對如附表編號
      2 至15所示之犯行予以坦承，犯後態度亦不足取，並審酌
      其犯罪之動機、目的、手段，其智識程度、與被害人之關
      係，各次販賣之數量等一切情狀，就其所犯，分別量處如
      附表編號1 至15所示之刑，並定其應執行之刑如主文所示
      。
（九）沒收部分：
    １、查扣之Ｋ他命部分：按依毒品危害防制條例第18條第1
        項前段之規定，應予沒收銷燬之毒品，以經查獲之第1
        、2 級毒品為限。毒品依其成癮性、濫用性及對社會危
        害性，共分為4 級，上開條例並就製造、運輸、販賣、
        意圖販賣而持有、以非法方法使人施用、引誘他人施用
        及轉讓不同等級之毒品等行為，分別定其處罰。鑑於第
        3 、4 級毒品均係管製藥品，特於同條例第11條之1 明
        定無正當理由，不得擅自持有，第18條第1 項後段復規
        定查獲之第3 、4 級毒品，無正當理由而擅自持有者，
        沒入銷燬之。從而，依同條例第18條第1 項後段應沒入
        銷燬之毒品，專指查獲施用或持有之第3 、4 級毒品而
        言，倘係查獲製造、運輸、販賣、意圖販賣而持有、以
        非法方法使人施用、引誘他人施用或轉讓第3 、4 級毒
        品，既屬同條例相關法條明文規定處罰之犯罪行為，即
        非該條項應依行政程序沒入銷燬之範圍。又同條例第19
        條第1 項所定「供犯罪所用或因犯罪所得之物」，係指
        犯第4 條至第9 條、第12條、第13條或第14條第1 項、
        第2 項之罪所用或所得之物，不包括毒品本身在內，是
        尚不得援用此項規定為第3 、4 級毒品之沒收依據。再
        同條例對於查獲之製造、運輸、販賣、意圖販賣而持有
        、以非法方法使人施用、引誘他人施用及轉讓第3 、4
        級毒品之沒收，並無特別規定，如其行為已構成犯罪，
        則該毒品即屬不受法律保護之違禁物，應回歸刑法之適
        用，依刑法第38條第1 項第1 款之規定沒收之，始為適
        法（最高法院96年度臺上字第727 號、96年度臺上字第
        728 號、96年度臺上字第89號判決意旨參照）。經查被
        告如附表編號1 所示之犯行，扣於另案即本院99年度訴
        字第302 號案件（童詠祺被訴販賣Ｋ他命未遂案件）之
        Ｋ他命1 小包（驗餘毛重4.4163公克），及被告如附表
        編號15所示之犯行，扣得之Ｋ他命73包（驗餘淨重共50
        .4866 公克，純質淨重共41.4618 公克），均為違禁物
        ，且係被告販賣所用，揆諸前揭意旨，上揭Ｋ他命（不
        含盛裝之包裝袋）均應依刑法第38條第1 項第1 款之規
        定宣告沒收；包裝上開Ｋ他命之包裝袋共74個，具有防
        止毒品裸露、逸出及潮濕之功用，並便於攜帶，且其中
        扣於本案之包裝袋73個，業經被告自承為其所有、供其
        販賣Ｋ他命所用（參本院卷第168 頁），剩餘扣於上載
        另案之包裝袋1 個，亦顯為被告所有、供其販賣Ｋ他命
        所用，自均應依毒品危害防制條例第19條第1 項之規定
        宣告沒收。
    ２、扣案之分裝袋67個部分：被告如附表編號15所示之犯行
        ，扣得之分裝袋67個，為被告所有，供其販賣Ｋ他命所
        用之物，此業據被告自承在卷（參本院卷第168 頁），
        應依毒品危害防制條例第19條第1 項之規定宣告沒收。
    ３、扣案含門號為0000000000號SIM 卡1 張之行動電話1 支
        部分：此乃被告所有，供其犯如附表編號2 至15所示犯
        行所用之物，此業據被告自承在卷（參本院卷第168 頁
        ），且有通訊監察譯文1 份在卷足憑，應依毒品危害防
        制條例第19條第1 項之規定宣告沒收。
    ４、被告如附表編號2 至15所示販賣Ｋ他命與楊晴或黃素
        真之對價（合計為31,800元），為其因犯罪所得之財物
        ，縱未扣案，仍均應依毒品危害防制條例第19條第1 項
        之規定宣告沒收，如全部或一部不能沒收時，以其財產
        抵償之。
（十）檢察官於起訴書內，雖聲請本院對被告宣告強制工作，然
      強制工作之立法目的，乃在針對有犯罪習慣之人，強制其
      從事勞動，學習一技之長及正確之謀生觀念，期使其日後
      重返社會時得以適應，且刑法上之習慣犯，與累犯或連續
      犯行之性質有別，必須有具體之事實，足資證明行為人有
      犯罪之惡習及慣行，始有習慣犯規定之適用，並非一有累
      犯或連續犯行之情形，即可認為有犯罪之習慣。經查被告
      除本案外，別無其他販賣毒品之刑案紀錄，此有臺灣高等
      法院被告前案紀錄表1 份在卷可參，被告亦於本院供稱其
      於案發期間從事防水抓漏的職業等語（參本院卷第168 頁
      反面），故尚無客觀具體事證足認被告有犯罪之習慣，本
      院因認並無對被告宣告強制工作之必要性，併此敘明。
據上論斷，應依刑事訴訟法第299 條第1 項前段，毒品危害防制
條例第4 條第3 項、第6 項、第17條第2 項、第19條第1 項，刑
法第11條前段、第28條、第25條第2 項、第38條第1 項第1 款、
第51條第5 款，判決如主文。
本案經檢察官蔡元仕到庭執行職務。
中    華    民    國   100    年    10    月    14    日
                              臺灣士林地方法院刑事第六庭
                                  審判長法  官  林秀鳳
                                        法  官  吳維雅
                                        法  官  鄭光婷
以上正本證明與原本無異。
如不服本判決應於收受判決後10日內向本院提出上訴書狀，並應
敘述具體理由。其未敘述上訴理由者，應於上訴期間屆滿後20日
內向本院補提理由書( 均須按他造當事人之人數附繕本) 「切勿
逕送上級法院」。
                                        書記官  方蘭芬
中    華    民    國   100    年    10    月    21    日
附錄本判決論罪科刑法條全文：
毒品危害防制條例第4條
製造、運輸、販賣第一級毒品者，處死刑或無期徒刑；處無期徒
刑者，得併科新臺幣2 千萬元以下罰金。
製造、運輸、販賣第二級毒品者，處無期徒刑或7 年以上有期徒
刑，得併科新臺幣1 千萬元以下罰金。
製造、運輸、販賣第三級毒品者，處5 年以上有期徒刑，得併科
新臺幣7 百萬元以下罰金。
製造、運輸、販賣第四級毒品者，處3 年以上10年以下有期徒刑
，得併科新臺幣3 百萬元以下罰金。
製造、運輸、販賣專供製造或施用毒品之器具者，處1 年以上7
年以下有期徒刑，得併科新臺幣1 百萬元以下罰金。
前五項之未遂犯罰之。
附表：
┌──┬──────┬──────┬───┬───────┬─────────┐
│編號│犯罪時間    │犯罪地點    │對象  │販賣經過      │宣告之罪、所處之刑│
├──┼──────┼──────┼───┼───────┼─────────┤
│ 1  │99年9月10日 │臺北市大同區│吳仁成│如上開事實欄一│李益程共同販賣第三│
│    │下午1時31分 │民權西路144 │員警  │所示          │級毒品，未遂，處有│
│    │            │巷口附近    │      │              │期徒刑參年陸月，扣│
│    │            │            │      │              │於另案（即本院99年│
│    │            │            │      │              │度訴字第302 號案件│
│    │            │            │      │              │）之第三級毒品Ｋ他│
│    │            │            │      │              │命壹小包（驗餘毛重│
│    │            │            │      │              │4.4163公克）及用以│
│    │            │            │      │              │盛裝之包裝袋壹個均│
│    │            │            │      │              │沒收。            │
├──┼──────┼──────┼───┼───────┼─────────┤
│ 2  │100年1月9日 │新北市板橋區│楊晴│由楊晴以其門│李益程販賣第三級毒│
│    │晚間8時許   │陽明街289 號│      │號為0000000000│品，處有期徒刑參年│
│    │            │1樓前       │      │號行動電話與李│，扣案含門號為0917│
│    │            │            │      │益程所有門號為│819457號SIM 卡壹張│
│    │            │            │      │0000000000號行│之行動電話壹支沒收│
│    │            │            │      │動電話以簡訊聯│，未扣案販賣第三級│
│    │            │            │      │絡，李益程乃於│毒品所得財物新臺幣│
│    │            │            │      │左列時、地，以│貳仟伍佰元沒收，如│
│    │            │            │      │2,500 元價格，│全部或一部不能沒收│
│    │            │            │      │販賣Ｋ他命5 公│，以其財產抵償之。│
│    │            │            │      │克與楊晴。  │                  │
├──┼──────┼──────┼───┼───────┼─────────┤
│ 3  │100年1月20日│同上        │同上  │由楊晴以其門│李益程販賣第三級毒│
│    │晚間9時許   │            │      │號為0000000000│品，處有期徒刑伍年│
│    │            │            │      │號行動電話與李│陸月，扣案含門號為│
│    │            │            │      │益程所有門號為│0000000000號SIM 卡│
│    │            │            │      │0000000000號行│壹張之行動電話壹支│
│    │            │            │      │動電話以簡訊聯│沒收，未扣案販賣第│
│    │            │            │      │絡，李益程乃於│三級毒品所得財物新│
│    │            │            │      │左列時、地，以│臺幣貳仟伍佰元沒收│
│    │            │            │      │2,500 元價格，│，如全部或一部不能│
│    │            │            │      │販賣Ｋ他命5 公│沒收，以其財產抵償│
│    │            │            │      │克與楊晴。  │之。              │
├──┼──────┼──────┼───┼───────┼─────────┤
│ 4  │100年1月29日│同上        │同上  │由楊晴以其門│李益程販賣第三級毒│
│    │下午1 時15分│            │      │號為0000000000│品，處有期徒刑參年│
│    │許          │            │      │號行動電話與李│，扣案含門號為0917│
│    │            │            │      │益程所有門號為│819457號SIM 卡壹張│
│    │            │            │      │0000000000號行│之行動電話壹支沒收│
│    │            │            │      │動電話以簡訊聯│，未扣案販賣第三級│
│    │            │            │      │絡，李益程乃於│毒品所得財物新臺幣│
│    │            │            │      │左列時、地，以│貳仟伍佰元沒收，如│
│    │            │            │      │2,500 元價格，│全部或一部不能沒收│
│    │            │            │      │販賣Ｋ他命5 公│，以其財產抵償之。│
│    │            │            │      │克與楊晴。  │                  │
├──┼──────┼──────┼───┼───────┼─────────┤
│ 5  │100年2月9日 │臺北市松山區│同上  │由楊晴以其門│李益程販賣第三級毒│
│    │下午4時許   │南京東路4 段│      │號為0000000000│品，處有期徒刑伍年│
│    │            │197號1樓    │      │號行動電話與李│陸月，扣案含門號為│
│    │            │            │      │益程所有門號為│0000000000號SIM 卡│
│    │            │            │      │0000000000號行│壹張之行動電話壹支│
│    │            │            │      │動電話以簡訊聯│沒收，未扣案販賣第│
│    │            │            │      │絡，李益程乃於│三級毒品所得財物新│
│    │            │            │      │左列時、地，以│臺幣貳仟伍佰元沒收│
│    │            │            │      │2,500 元價格，│，如全部或一部不能│
│    │            │            │      │販賣Ｋ他命5 公│沒收，以其財產抵償│
│    │            │            │      │克與楊晴。  │之。              │
├──┼──────┼──────┼───┼───────┼─────────┤
│ 6  │100年2月13日│新北市板橋區│同上  │由楊晴以其門│李益程販賣第三級毒│
│    │晚間9時許   │裕民路附近  │      │號為0000000000│品，處有期徒刑參年│
│    │            │            │      │號行動電話與李│貳月，扣案含門號為│
│    │            │            │      │益程所有門號為│0000000000號SIM 卡│
│    │            │            │      │0000000000號行│壹張之行動電話壹支│
│    │            │            │      │動電話以簡訊聯│沒收，未扣案販賣第│
│    │            │            │      │絡，李益程乃於│三級毒品所得財物新│
│    │            │            │      │左列時、地，以│臺幣伍仟元沒收，如│
│    │            │            │      │5,000 元價格，│全部或一部不能沒收│
│    │            │            │      │販賣Ｋ他命10公│，以其財產抵償之。│
│    │            │            │      │克與楊晴。  │                  │
├──┼──────┼──────┼───┼───────┼─────────┤
│ 7  │99年10月23日│新北市三重區│黃素真│由黃素真以其門│李益程販賣第三級毒│
│    │晚間9 時30分│重新路3 段50│      │號為0000000000│品，處有期徒刑伍年│
│    │許          │號5 樓之1   │      │號行動電話與李│陸月，扣案含門號為│
│    │            │            │      │益程所有門號為│0000000000號SIM 卡│
│    │            │            │      │0000000000號行│壹張之行動電話壹支│
│    │            │            │      │動電話聯繫，李│沒收，未扣案販賣第│
│    │            │            │      │益程乃於左列時│三級毒品所得財物新│
│    │            │            │      │、地，以2,000 │臺幣貳仟元沒收，如│
│    │            │            │      │元價格，販賣Ｋ│全部或一部不能沒收│
│    │            │            │      │他命5 公克與黃│，以其財產抵償之。│
│    │            │            │      │素真。        │                  │
├──┼──────┼──────┼───┼───────┼─────────┤
│ 8  │99年10月25日│李益程位在新│同上  │由黃素真以其門│李益程販賣第三級毒│
│    │中午12時30分│北市三重區信│      │號為0000000000│品，處有期徒刑伍年│
│    │許（起訴書誤│義西街3號3樓│      │號行動電話與李│陸月，扣案含門號為│
│    │載為同日晚間│301 室之租屋│      │益程所有門號為│0000000000號SIM 卡│
│    │12時30分許，│處          │      │0000000000號行│壹張之行動電話壹支│
│    │茲予更正）  │            │      │動電話聯繫，李│沒收，未扣案販賣第│
│    │            │            │      │益程乃於左列時│三級毒品所得財物新│
│    │            │            │      │、地，以2,000 │臺幣貳仟元沒收，如│
│    │            │            │      │元價格，販賣Ｋ│全部或一部不能沒收│
│    │            │            │      │他命5 公克與黃│，以其財產抵償之。│
│    │            │            │      │素真。        │                  │
├──┼──────┼──────┼───┼───────┼─────────┤
│ 9  │99年10月29日│新北市三重區│同上  │由黃素真以其門│李益程販賣第三級毒│
│    │中午        │重新路3 段50│      │號為0000000000│品，處有期徒刑伍年│
│    │            │號5 樓之1   │      │號行動電話與李│陸月，扣案含門號為│
│    │            │            │      │益程所有門號為│0000000000號SIM 卡│
│    │            │            │      │0000000000號行│壹張之行動電話壹支│
│    │            │            │      │動電話聯繫，李│沒收，未扣案販賣第│
│    │            │            │      │益程乃於左列時│三級毒品所得財物新│
│    │            │            │      │、地，以2,000 │臺幣貳仟元沒收，如│
│    │            │            │      │元價格，販賣Ｋ│全部或一部不能沒收│
│    │            │            │      │他命5 公克與黃│，以其財產抵償之。│
│    │            │            │      │素真。        │                  │
├──┼──────┼──────┼───┼───────┼─────────┤
│ 10 │99年11月11日│同上        │同上  │由黃素真以其門│李益程販賣第三級毒│
│    │晚間11時30分│            │      │號為0000000000│品，處有期徒刑伍年│
│    │許          │            │      │號行動電話與李│陸月，扣案含門號為│
│    │            │            │      │益程所有門號為│0000000000號SIM 卡│
│    │            │            │      │0000000000號行│壹張之行動電話壹支│
│    │            │            │      │動電話聯繫，李│沒收，未扣案販賣第│
│    │            │            │      │益程乃於左列時│三級毒品所得財物新│
│    │            │            │      │、地，以2,000 │臺幣貳仟元沒收，如│
│    │            │            │      │元價格，販賣Ｋ│全部或一部不能沒收│
│    │            │            │      │他命5 公克與黃│，以其財產抵償之。│
│    │            │            │      │素真。        │                  │
├──┼──────┼──────┼───┼───────┼─────────┤
│ 11 │99年11月17日│李益程位在新│同上  │由黃素真以其門│李益程販賣第三級毒│
│    │下午4 時50分│北市三重區信│      │號為0000000000│品，處有期徒刑參年│
│    │許          │義西街3號3樓│      │號行動電話與李│，扣案含門號為0917│
│    │            │301 室之租屋│      │益程所有門號為│819457號SIM 卡壹張│
│    │            │處          │      │0000000000號行│之行動電話壹支沒收│
│    │            │            │      │動電話聯繫，李│，未扣案販賣第三級│
│    │            │            │      │益程乃於左列時│毒品所得財物新臺幣│
│    │            │            │      │、地，以2,000 │貳仟元沒收，如全部│
│    │            │            │      │元價格，販賣Ｋ│或一部不能沒收，以│
│    │            │            │      │他命5 公克與黃│其財產抵償之。    │
│    │            │            │      │素真。        │                  │
├──┼──────┼──────┼───┼───────┼─────────┤
│ 12 │99年12月3 日│新北市三重區│同上  │由黃素真以其門│李益程販賣第三級毒│
│    │中午12時40分│重新路3 段50│      │號為0000000000│品，處有期徒刑伍年│
│    │許          │號5 樓之1   │      │號行動電話與李│陸月，扣案含門號為│
│    │            │            │      │益程所有門號為│0000000000號SIM 卡│
│    │            │            │      │0000000000號行│壹張之行動電話壹支│
│    │            │            │      │動電話聯繫，李│沒收，未扣案販賣第│
│    │            │            │      │益程乃於左列時│三級毒品所得財物新│
│    │            │            │      │、地，以2,000 │臺幣貳仟元沒收，如│
│    │            │            │      │元價格，販賣Ｋ│全部或一部不能沒收│
│    │            │            │      │他命5 公克與黃│，以其財產抵償之。│
│    │            │            │      │素真。        │                  │
├──┼──────┼──────┼───┼───────┼─────────┤
│ 13 │99年12月26日│同上        │同上  │由黃素真以其門│李益程販賣第三級毒│
│    │下午3 時40分│            │      │號為0000000000│品，處有期徒刑伍年│
│    │許（起訴書誤│            │      │號行動電話與李│陸月，扣案含門號為│
│    │載為同日下午│            │      │益程所有門號為│0000000000號SIM 卡│
│    │3 時26分許，│            │      │0000000000號行│壹張之行動電話壹支│
│    │茲予更正）  │            │      │動電話聯繫，李│沒收，未扣案販賣第│
│    │            │            │      │益程乃於左列時│三級毒品所得財物新│
│    │            │            │      │、地，以2,000 │臺幣貳仟元沒收，如│
│    │            │            │      │元價格，販賣Ｋ│全部或一部不能沒收│
│    │            │            │      │他命5 公克與黃│，以其財產抵償之。│
│    │            │            │      │素真。        │                  │
├──┼──────┼──────┼───┼───────┼─────────┤
│ 14 │100年1月8日 │同上        │同上  │由黃素真以其門│李益程販賣第三級毒│
│    │晚間10時40分│            │      │號為0000000000│品，處有期徒刑伍年│
│    │許（起訴書誤│            │      │號行動電話與李│肆月，扣案含門號為│
│    │載為同日上午│            │      │益程所有門號為│0000000000號SIM 卡│
│    │10時40分許，│            │      │0000000000號行│壹張之行動電話壹支│
│    │業經檢察官當│            │      │動電話聯繫，李│沒收，未扣案販賣第│
│    │庭更正）    │            │      │益程乃於左列時│三級毒品所得財物新│
│    │            │            │      │、地，以800 元│臺幣捌佰元沒收，如│
│    │            │            │      │價格，販賣Ｋ他│全部或一部不能沒收│
│    │            │            │      │命2 公克與黃素│，以其財產抵償之。│
│    │            │            │      │真。          │                  │
├──┼──────┼──────┼───┼───────┼─────────┤
│ 15 │100年2月下旬│同上        │同上  │由黃素真以其門│李益程販賣第三級毒│
│    │間某日（起訴│            │      │號為0000000000│品，處有期徒刑伍年│
│    │書記載為100 │            │      │號行動電話與李│陸月。扣案之第三級│
│    │年2 月20日中│            │      │益程所有門號為│毒品Ｋ他命柒拾參包│
│    │午12時許，業│            │      │0000000000號行│（驗餘淨重共伍拾點│
│    │經檢察官當庭│            │      │動電話聯繫，李│肆捌陸陸公克，純質│
│    │更正）      │            │      │益程乃於左列時│淨重共肆拾壹點肆陸│
│    │            │            │      │、地，以2,000 │壹捌公克）及用以盛│
│    │            │            │      │元價格，販賣Ｋ│裝之包裝袋共柒拾參│
│    │            │            │      │他命5 公克與黃│個、分裝袋陸拾柒個│
│    │            │            │      │素真。        │、含門號為00000000│
│    │            │            │      │              │57號SIM 卡壹張之行│
│    │            │            │      │              │動電話壹支均沒收；│
│    │            │            │      │              │未扣案販賣第三級毒│
│    │            │            │      │              │品所得財物新臺幣貳│
│    │            │            │      │              │仟元沒收，如全部或│
│    │            │            │      │              │一部不能沒收，以其│
│    │            │            │      │              │財產抵償之。      │
└──┴──────┴──────┴───┴───────┴─────────┘